---
ttitle: "Reproducible Research: Peer Assessment 1"
output: 
  html_document:
    keep_md: true
---

```{r setup, include=FALSE}
knitr::opts_chunk$set(echo = TRUE)
library(rvest)
library(data.table)
library(httr)
library(XML)
library(RSelenium)
library(readxl)
library(dplyr)
library(reshape)
library(ggplot2)
library(stringr)
```

## 關於  

這是2021年九月澳門第二次全民核酸的一些個人分析，數據來源分別是  
  
1. [核酸檢測站](https://eservice.ssm.gov.mo/aptmon/aptmon/ch)  
來源即時刷新，主要取用採樣點數目參考  

2. [網上預約全民核酸檢測人次](https://www.ssm.gov.mo/docs/stat/apt/RNA010.xlsx)  
因來源聲明“截至執行時間為止仍然有效的網上預約全民核酸檢測人次統計”，這裡的分析且作歷史事實  

## 採樣點數據準備

1. Rselenimu 採集頁面容器內的表標記，對地點作簡化處理  

```{r Rselenium-connection, echo=TRUE, results = 'hide', message=FALSE}
mybrowser <- rsDriver(browser = 'firefox', verbose = TRUE, port=4541L,)
```

```{r Rselenium-scraping-dataset1, message=FALSE}
link <- "https://eservice.ssm.gov.mo/aptmon/aptmon/ch"
mybrowser$client$navigate(link)

#mybrowser$client$findElement(using = 'id', "tblist")$getElementText()
html.table.0 <-  mybrowser$client$findElement(using = 'id', "tblist")
webElem5txt.0 <- html.table.0$getElementAttribute("outerHTML")[[1]]

#read_html(webElem5txt.0) %>% html_nodes('div.hidden-xs') %>% html_text(trim = TRUE)
df.table.0 <-  read_html(webElem5txt.0) %>% html_table() %>% data.frame(.)
df.table.0$地點 <- read_html(webElem5txt.0) %>% html_nodes('div.hidden-xs') %>% html_text(trim = TRUE)
station <- df.table.0[,c(1:4,7)]
station
```

2. 下載 xlsx，在獨立頁面上分別抽取四日信息  

```{r xlsx-scraping-dataset2}
download.file('https://www.ssm.gov.mo/docs/stat/apt/RNA010.xlsx', 'RNA010.xlsx', method='curl' )
```

- **Sept 25**   需要留意該頁第一行為隱藏行  
```{r xlsx-scraping-df1, message=FALSE}
### Extract first row for location list
cnames <- read_excel("RNA010.xlsx", sheet="20210925A", n_max = 0, na = "---") %>% names()
lls1 <- cnames[seq(6, length(cnames), 3)]
### Extract data from 2nd row 
rdf1 <- read_excel("RNA010.xlsx", sheet="20210925A", na = "---", skip = 2) #skip 2 because there exists a hidden row 1 in this spreadsheet
sdf1 <- rdf1 %>% select(c(1:2,6:ncol(rdf1))) %>% slice(2:nrow(rdf1)) %>% select(-contains("總人次"))
### Repeat Location info for number of rows
Location <- rep(lls1, each = nrow(sdf1) * 2)
### Set date
sdf1$預約日期 <- as.Date("2021-09-25")
### Melt to pivot
sdf1 <- as.data.frame(sdf1)
mdf1 <- melt(sdf1, id = c("預約日期", "預約時段"))
### Combine Location with dataset
df1 <- cbind(Location,mdf1)
### Clean away column names with ...
df1$variable <- sub("\\....*", "", df1$variable)
```

- **Sept 26**  
```{r xlsx-scraping-df2, message=FALSE}
### Extract first row for location list
cnames <- read_excel("RNA010.xlsx", sheet="20210926A", n_max = 0, na = "---") %>% names()
lls2 <- cnames[seq(6, length(cnames), 3)]
### Extract data from 2nd row 
rdf2 <- read_excel("RNA010.xlsx", sheet="20210926A", na = "---", skip = 1)
sdf2 <- rdf2 %>% select(c(1:2,6:ncol(rdf2))) %>% slice(2:nrow(rdf2)) %>% select(-contains("總人次"))
### Repeat Location info for number of rows
Location <- rep(lls2, each = nrow(sdf2) * 2)
### Set date
sdf2$預約日期 <- as.Date("2021-09-26")
### Melt to pivot
sdf2 <- as.data.frame(sdf2)
mdf2 <- melt(sdf2, id = c("預約日期", "預約時段"))
### Combine Location with dataset
df2 <- cbind(Location,mdf2)
### Clean away column names with ...
df2$variable <- sub("\\....*", "", df2$variable)
```

- **Sept 27**  
```{r xlsx-scraping-df3, message=FALSE}
### Extract first row for location list
cnames <- read_excel("RNA010.xlsx", sheet="20210927A", n_max = 0, na = "---") %>% names()
lls3 <- cnames[seq(6, length(cnames), 3)]
### Extract data from 2nd row 
rdf3 <- read_excel("RNA010.xlsx", sheet="20210927A", na = "---", skip = 1)
sdf3 <- rdf3 %>% select(c(1:2,6:ncol(rdf3))) %>% slice(2:nrow(rdf3)) %>% select(-contains("總人次"))
### Repeat Location info for number of rows
Location <- rep(lls3, each = nrow(sdf3) * 2)
### Set date
sdf3$預約日期 <- as.Date("2021-09-27")
### Melt to pivot
sdf3 <- as.data.frame(sdf3)
mdf3 <- melt(sdf3, id = c("預約日期", "預約時段"))
### Combine Location with dataset
df3 <- cbind(Location,mdf3)
### Clean away column names with ...
df3$variable <- sub("\\....*", "", df3$variable)
```

- **Sept 28**  
```{r xlsx-scraping-df4, message=FALSE}
### Extract first row for location list
cnames <- read_excel("RNA010.xlsx", sheet="20210928A", n_max = 0, na = "---") %>% names()
lls4 <- cnames[seq(6, length(cnames), 3)]
### Extract data from 2nd row 
rdf4 <- read_excel("RNA010.xlsx", sheet="20210928A", na = "---", skip = 1)
sdf4 <- rdf4 %>% select(c(1:2,6:ncol(rdf4))) %>% slice(2:nrow(rdf4)) %>% select(-contains("總人次"))
### Repeat Location info for number of rows
Location <- rep(lls4, each = nrow(sdf4) * 2)
### Set date
sdf4$預約日期 <- as.Date("2021-09-28")
### Melt to pivot
sdf4 <- as.data.frame(sdf4)
mdf4 <- melt(sdf4, id = c("預約日期", "預約時段"))
### Combine Location with dataset
df4 <- cbind(Location,mdf4)
### Clean away column names with ...
df4$variable <- sub("\\....*", "", df4$variable)
```

3. 合併作一個數據集  

```{r binding-dataset2}
df <- rbind(df1,df2,df3,df4)
df$ReservationDateTime <- as.POSIXlt(paste(df$預約日期, substr(df$預約時段,1,5)))
df$ReservationCalendarTime <- as.POSIXct(paste(df$預約日期, substr(df$預約時段,1,5)))
df$ReservationTime <- 
sapply(strsplit(substr(df$預約時段,1,5),":"),
  function(x) {
    x <- as.numeric(x)
    x[1]+x[2]/60
    }
)
summary(df)
```


## 數據再整合  

1. 轉化地點信息  

需要留意因為地點內採樣站事實上是有調整調度的，所以信息是實時刷新  
這裡合併的採樣站信息僅以此刻(九月27日零點)作參考  

```{r merge-dataset}
station$Location <- station$地點
sdf <- station[c(8,1,3,4,5), ]
mdf <- merge(sdf, df, by = "Location")
```

將預約數除以採樣點數，用以表達測試壓力  

```{r per-station-per-sampling-method}
mdf$ReservationPerStation <- ifelse(mdf$variable == "口咽拭",mdf$value/ifelse(mdf$口採樣點==0,1,mdf$口採樣點),mdf$value/ifelse(mdf$鼻採樣點==0,1,mdf$鼻採樣點))
summary(mdf)
```

## 圖繪製  

1. 截至當下，四日內預約情況，口咽拭約為鼻咽拭的兩倍  

```{r test-total-plot}
gdf <- df %>% group_by(ReservationTime,預約日期,variable) %>%
      summarise(value.sum = sum(value, na.rm = TRUE))
ggplot(gdf,aes(x = ReservationTime, y = value.sum)) +
geom_line(stat = "identity", aes(color = variable)) +
facet_grid(預約日期~. )
```

2. 截至當下，各站測試總數，澳門威尼斯人及工人體育館排名前一二

```{r alltime-test-total-plot}
gdf <- mdf %>% group_by(Location,ReservationCalendarTime,variable) %>%
      summarise(value.sum = sum(value, na.rm = TRUE))
ggplot(gdf,aes(x = ReservationCalendarTime, y = value.sum)) +
geom_line(stat = "identity", aes(color = variable)) +
facet_wrap(~Location, nrow = 8, ncol = 4) +
ggtitle("RNA test per sampling method by location") + xlab("All intervals") + ylab("Total test")
```

3. 每站點24小時日間均值，低數值表示負荷壓力小，澳門威尼斯人因測試站數達10個，測試總數居高的同時，每半小時測試均值僅需 10-20，較為快速   

```{r 24hr-test-mean-plot}
gdf <- mdf %>% group_by(Location,ReservationTime,variable) %>%
      summarise(value.mean = mean(ReservationPerStation, na.rm = TRUE))
ggplot(gdf,aes(x = ReservationTime, y = value.mean)) +
geom_line(stat = "identity", aes(color = variable)) +
facet_wrap(~Location, nrow = 8, ncol = 4) +
ggtitle("RNA test per sampling method by location") + xlab("24 hours") + ylab("Average test per station")
```