---
ttitle: "Reproducible Research: Peer Assessment 1"
output: 
  html_document:
    keep_md: true
---

```{r setup, include=FALSE}
knitr::opts_chunk$set(echo = TRUE)
library(rvest)
library(data.table)
library(httr)
library(XML)
library(RSelenium)
library(readxl)
library(dplyr)
library(reshape)
library(ggplot2)
library(stringr)
library(gridExtra)
```

## 關於  

它是21年九月份的澳門第二次全民核酸的一些個人分析，數據來源分別是  
  
1. 核酸檢測站  
[https://eservice.ssm.gov.mo/aptmon/aptmon/ch]  
來源即時刷新，主要取用採樣點數目參考  

2. 網上預約全民核酸檢測人次  
[https://www.ssm.gov.mo/docs/stat/apt/RNA010.xlsx]  
因來源聲明“截至執行時間為止仍然有效的網上預約全民核酸檢測人次統計”，這裡的分析且作歷史事實  

## 核酸採樣點的數據準備

1. 抓取頁面容器內的表標記，數據截取自第二和第三日早晚的四次不同時間  

```{r load-scraped-dataset1, message=FALSE}
scrp1 <- read.csv("aptmon-scraping/station-20210926202025.csv", na = "---")
scrp2 <- read.csv("aptmon-scraping/station-20210926230837.csv", na = "---")
scrp3 <- read.csv("aptmon-scraping/station-20210927093840.csv", na = "---")
scrp4 <- read.csv("aptmon-scraping/station-20210927195730.csv", na = "---")

scrp1$DateTime <- as.POSIXct(strptime("20210926202025","%Y%m%d%H%M%S"))
scrp2$DateTime <- as.POSIXct(strptime("20210926230837","%Y%m%d%H%M%S"))
scrp3$DateTime <- as.POSIXct(strptime("20210927093840","%Y%m%d%H%M%S"))
scrp4$DateTime <- as.POSIXct(strptime("20210927195730","%Y%m%d%H%M%S"))

scrp <- rbind(scrp1,scrp2,scrp3,scrp4)
```

2. 對地點作簡化處理，採樣點數取四次的均值，轉化地點信息  

```{r mean-scraped-dataset1, message=FALSE}
station <- scrp %>% group_by(序號,地點,類別) %>%
      summarise(
            口採樣點.mean = mean(口採樣點, na.rm = TRUE),
            鼻採樣點.mean = mean(鼻採樣點, na.rm = TRUE)
      ) %>% as.data.frame()

colnames(station)[which(names(station) == "地點")] <- "Location"
station %>% top_n(10)
```

3. 下載預約歷史 xlsx，在獨立頁面上分別抽取四日信息  

- 因頁面當前已經結束且無法下載，預讀取的 xlsx 是取用於全民核酸最後一日結束前六小時的記錄  
```{r xlsx-scraping-dataset2}
# download.file('https://www.ssm.gov.mo/docs/stat/apt/RNA010.xlsx', 'RNA010.xlsx', method='curl' )
```

- 讀取Excel內分頁其一天，重复四次读取  
```{r xlsx-scraping-df1, message=FALSE}
### Extract first row for location list
cnames <- read_excel("RNA010-0928934.xlsx", sheet="20210925A", n_max = 0, na = "---") %>% names()
lls1 <- cnames[seq(6, length(cnames), 3)]
### Extract data from 2nd row 
rdf1 <- read_excel("RNA010-0928934.xlsx", sheet="20210925A", na = "---", skip = 2) #skip 2 because there exists a hidden row 1 in this spreadsheet
sdf1 <- rdf1 %>% select(c(1:2,6:ncol(rdf1))) %>% slice(2:nrow(rdf1)) %>% select(-contains("總人次"))
### Repeat Location info for number of rows
Location <- rep(lls1, each = nrow(sdf1) * 2)
### Set date
sdf1$預約日期 <- as.Date("2021-09-25")
### Melt to pivot
sdf1 <- as.data.frame(sdf1)
mdf1 <- reshape::melt(sdf1, id = c("預約日期", "預約時段"))
### Combine Location with dataset
df1 <- cbind(Location,mdf1)
### Clean away column names with ...
df1$variable <- sub("\\....*", "", df1$variable)
```

```{r xlsx-scraping-df2, message=FALSE, echo=FALSE}
### Extract first row for location list
cnames <- read_excel("RNA010-0928934.xlsx", sheet="20210926A", n_max = 0, na = "---") %>% names()
lls2 <- cnames[seq(6, length(cnames), 3)]
### Extract data from 2nd row 
rdf2 <- read_excel("RNA010-0928934.xlsx", sheet="20210926A", na = "---", skip = 1)
sdf2 <- rdf2 %>% select(c(1:2,6:ncol(rdf2))) %>% slice(2:nrow(rdf2)) %>% select(-contains("總人次"))
### Repeat Location info for number of rows
Location <- rep(lls2, each = nrow(sdf2) * 2)
### Set date
sdf2$預約日期 <- as.Date("2021-09-26")
### Melt to pivot
sdf2 <- as.data.frame(sdf2)
mdf2 <- reshape::melt(sdf2, id = c("預約日期", "預約時段"))
### Combine Location with dataset
df2 <- cbind(Location,mdf2)
### Clean away column names with ...
df2$variable <- sub("\\....*", "", df2$variable)
```

```{r xlsx-scraping-df3, message=FALSE, echo=FALSE}
### Extract first row for location list
cnames <- read_excel("RNA010-0928934.xlsx", sheet="20210927A", n_max = 0, na = "---") %>% names()
lls3 <- cnames[seq(6, length(cnames), 3)]
### Extract data from 2nd row 
rdf3 <- read_excel("RNA010-0928934.xlsx", sheet="20210927A", na = "---", skip = 1)
sdf3 <- rdf3 %>% select(c(1:2,6:ncol(rdf3))) %>% slice(2:nrow(rdf3)) %>% select(-contains("總人次"))
### Repeat Location info for number of rows
Location <- rep(lls3, each = nrow(sdf3) * 2)
### Set date
sdf3$預約日期 <- as.Date("2021-09-27")
### Melt to pivot
sdf3 <- as.data.frame(sdf3)
mdf3 <- reshape::melt(sdf3, id = c("預約日期", "預約時段"))
### Combine Location with dataset
df3 <- cbind(Location,mdf3)
### Clean away column names with ...
df3$variable <- sub("\\....*", "", df3$variable)
```

```{r xlsx-scraping-df4, message=FALSE, echo=FALSE}
### Extract first row for location list
cnames <- read_excel("RNA010-0928934.xlsx", sheet="20210928A", n_max = 0, na = "---") %>% names()
lls4 <- cnames[seq(6, length(cnames), 3)]
### Extract data from 2nd row 
rdf4 <- read_excel("RNA010-0928934.xlsx", sheet="20210928A", na = "---", skip = 1)
sdf4 <- rdf4 %>% select(c(1:2,6:ncol(rdf4))) %>% slice(2:nrow(rdf4)) %>% select(-contains("總人次"))
### Repeat Location info for number of rows
Location <- rep(lls4, each = nrow(sdf4) * 2)
### Set date
sdf4$預約日期 <- as.Date("2021-09-28")
### Melt to pivot
sdf4 <- as.data.frame(sdf4)
mdf4 <- reshape::melt(sdf4, id = c("預約日期", "預約時段"))
### Combine Location with dataset
df4 <- cbind(Location,mdf4)
### Clean away column names with ...
df4$variable <- sub("\\....*", "", df4$variable)
```

3. 合併作一個數據集，添加時間處理  

```{r binding-dataset2}
df <- rbind(df1,df2,df3,df4)
head(df)
df$ReservationDateTime <- as.POSIXlt(paste(df$預約日期, substr(df$預約時段,1,5)))
df$ReservationCalendarTime <- as.POSIXct(paste(df$預約日期, substr(df$預約時段,1,5)))
df$ReservationTime <- 
sapply(strsplit(substr(df$預約時段,1,5),":"),
  function(x) {
    x <- as.numeric(x)
    x[1]+x[2]/60
    }
)
```


## 數據整合  

1. 合併採樣點及預約歷史，除均值既得每個採樣點的平均採樣處理數  

```{r merge-dataset}
mdf <- merge(station[1:5], df, by = "Location")
mdf$ReservationPerStation <- ifelse(
      mdf$variable == "口咽拭",
      mdf$value/mdf$口採樣點.mean,
      mdf$value/mdf$鼻採樣點.mean
      )
head(mdf)
```

## 初步分析  

1. 截至結束前六小時，總預約數  
```{r total-booking}
sum(mdf$value,na.rm = TRUE)
```

2. 口咽拭約為鼻咽拭的兩倍  
```{r total-booking-sampling-method}
p1 <- mdf %>% group_by(variable) %>% summarise(value.sum = sum(value, na.rm = TRUE))

ggplot(data=p1, aes(x = variable, y = value.sum)) +
  geom_bar(stat="identity", fill="steelblue") + coord_flip() +
  theme_minimal() +
  ggtitle("Total RNA test by sampling method") + xlab("Sampling method") + ylab("Total bookings")
```

3. 預約總數的採樣點排名  
```{r top-5-booking-location}
p2 <- mdf %>% group_by(Location) %>% tally(value)

ggplot(data=p2, mapping = aes(x = reorder(Location,n), n)) +
  geom_bar(stat="identity", fill="steelblue") + coord_flip() +
  theme_minimal() +
  ggtitle("Total RNA test by location") + xlab("Location") + ylab("Total bookings")

```

4. 四日內預約情況看，高峰集中在第二日  
```{r test-total-plot, message=FALSE, message=FALSE}
p3 <- mdf %>% group_by(ReservationTime,預約日期) %>% summarise(value.sum = sum(value, na.rm = TRUE))

ggplot(p3,aes(x = ReservationTime, y = value.sum, color = value.sum)) +
geom_line() + facet_grid(預約日期~. )
```

5. 預約單日的排名  
```{r top-5-perday-booking-location, message=FALSE}
p4 <- mdf %>% group_by(Location,預約日期) %>% tally(value) %>% top_n(1) %>% as.data.frame()

ggplot(data=p4, mapping = aes(x = reorder(paste(Location,預約日期),n), n)) +
  geom_bar(stat="identity", fill="steelblue") + coord_flip() +
  theme_minimal() +
  ggtitle("Total RNA test by location") + xlab("Location top day") + ylab("Top day daily handled bookings")
```

6. 預約總數的排名中，前二澳門威尼斯人及工人體育館顯現下午三時後的預約增長最為突出
```{r 24hr-test-plot, message=FALSE}
p5 <- filter(mdf, Location %in% c("澳門威尼斯人","工人體育場","澳門保安部隊高等學校","青洲坊活動中心")) %>%
      group_by(Location,ReservationTime) %>%
      summarise(value.sum = sum(value, na.rm = TRUE))
p6 <- filter(mdf, Location %in% c("澳門威尼斯人","工人體育場","澳門保安部隊高等學校","青洲坊活動中心")) %>%
      group_by(Location,ReservationTime) %>%
      summarise(ReservationPerStation = mean(ReservationPerStation, na.rm = TRUE))

g1 <- ggplot(p5,aes(x = ReservationTime, y = value.sum, color = Location)) +
geom_point() + geom_smooth(formula = "y ~ x", alpha = 0.3)
g2 <- ggplot(p6,aes(x = ReservationTime, y = ReservationPerStation, color = Location)) +
geom_point() + geom_smooth(formula = "y ~ x", alpha = 0.3)

grid.arrange(g1,g2,nrow=2)
```

7. 三日內的預約觀察看，預約總量與每站點的負荷成正比波動   

```{r alltime-test-plot, message=FALSE}
p7 <- filter(mdf, Location %in% c("澳門威尼斯人","工人體育場","澳門保安部隊高等學校","青洲坊活動中心")) %>%
      group_by(Location,ReservationCalendarTime) %>%
      summarise(value.sum = sum(value, na.rm = TRUE))
p8 <- filter(mdf, Location %in% c("澳門威尼斯人","工人體育場","澳門保安部隊高等學校","青洲坊活動中心")) %>%
      group_by(Location,ReservationCalendarTime) %>%
      summarise(ReservationPerStation.mean = mean(ReservationPerStation, na.rm = TRUE))

g1 <- ggplot(p7,aes(x = ReservationCalendarTime, y = value.sum, color = Location)) +
geom_point() + geom_smooth(formula = "y ~ x", alpha = 0.3)
g2 <- ggplot(p8,aes(x = ReservationCalendarTime, y = ReservationPerStation.mean, color = Location)) +
geom_point() + geom_smooth(formula = "y ~ x", alpha = 0.3)

grid.arrange(g1,g2,nrow=2)
```